【裁判字號】    97,上易,1203
【裁判日期】    970730
【裁判案由】    毒品危害防制條例
【裁判全文】
臺灣高等法院刑事判決                97年度上易字第1203號
上  訴  人  臺灣士林地方法院檢察署檢察官
被      告  甲○○
上列上訴人因被告違反毒品危害防制條例案件，不服臺灣士林地
方法院96年度易字第2449號，中華民國97年2月29日第一審判決
（起訴案號：臺灣士林地方法院檢察署96年度毒偵字第2387號）
，提起上訴，本院判決如下：
    主  文
上訴駁回。
    事實及理由
一、本案經本院審理結果，認第一審判決以檢察官所提出之證據
    判處被告施用第二級毒品，累犯，處有期徒刑月，如易科
    罰金以新台幣壹仟元折算壹日；又施用第二級毒品，累犯，
    處有期徒刑肆月，如易科罰金以新台幣壹仟元折算壹日，扣
    案含毒品安非他命殘渣之分裝器（安非他命殘渣與分裝器無
    法析離秤重）壹支沒收銷燬；應執行有期徒刑陸月，如易科
    罰金以新台幣壹仟元折算壹日，扣案含毒品安非他命殘渣之
    分裝器（安非他命殘渣與分裝器無法析離秤重）壹支沒收銷
    燬，其認事、用法均無不合，量刑亦屬適當，應予維持，檢
    察官上訴主張原審量刑過輕，核無理由，並引用第一審判決
    書記載之事實、證據及理由（如附件）。
二、檢察官上訴意旨以：本件原審依毒品危害防制條例第十條第
    二項施用第二級毒品罪分別科處被告有期徒刑三月及四月，
    並定應執行有期徒刑六月，雖非無見。惟查本件告甲○○曾
    有違反麻醉藥品管理條例及毒品危害防制條例（觀察勤戒、
    強制戒治）前科，並因犯竊盜罪甫於民國九十五年四月三十
    日執行有期徒刑七月完畢，被告竟不思悔改，復二次施用第
    二級毒品，惡性非輕，然原審僅判處被告有期徒刑三月及四
    月，並定應執行有期徒刑六月，量刑顯屬過輕，爰提起上訴
    ，請求另為妥適之判決。
三、惟查：原判決業於理由欄敘明：被告前因毒品案件，經送觀
    察勒戒、強制戒治，竟不知悔改，再施用毒品，惡性較重，
    及其施用毒品殘害自身之健康、犯罪之手段、犯後坦承犯行
    態度尚稱良好，知所悔改等一切情狀，依毒品危害防制條例
    第10條第2項、第18條第1項前段，刑法第11條，第47條第1
    項、第41條第1項前段、第51條第5款，分別量處有期徒刑參
    月及肆月，另諭知易科罰金之折算標準，並定應執行刑，及
    諭知易科罰金之折算標準。原判決就量刑輕重之準據，已論
    述綦詳，檢察官上訴主張原審量刑過輕為無理由，應予駁回
    。
據上論結，應依刑事訴訟法第373條、第368條，判決如主文。
本案經檢察官張啟彬到庭執行職務。
中    華    民    國    97    年    7     月    30    日
                  刑事第十庭審判長法  官  楊炳禎
                                  法  官  李春地
                                  法  官  陳博志
以上正本證明與原本無異。
不得上訴。
                                  書記官  阮桂芳
中    華    民    國    97    年    7     月    30    日
附錄：本案論罪科刑法條全文
毒品危害防制條例第10條
施用第一級毒品者，處 6 月以上 5 年以下有期徒刑。
施用第二級毒品者，處 3 年以下有期徒刑。
毒品危害防制條例第18條
查獲之第一、二級毒品及專供製造或施用第一、二級毒品之器具
，不問屬於犯人與否，均沒收銷燬之；查獲之第三、四級毒品及
製造或施用毒品之器具，無正當理由而擅自持有者，均沒入銷燬
之。但合於醫藥、研究或訓練之用者，得不予銷燬。
前項合於醫藥、研究或訓練用毒品或器具之管理辦法，由法務部
會同行政院衛生署定之。


司法院資訊處製作；財團法人民間司法改革基金會備份。
